臺灣橋頭地方法院刑事判決　
111年度審交易字第778號
公  訴  人  臺灣橋頭地方檢察署檢察官
被      告  陳柏明


上列被告因公共危險案件，經檢察官提起公訴（111年度偵字第9
839號），嗣被告於準備程序中就被訴事實為有罪之陳述，經本
院裁定進行簡式審判程序，並判決如下：
    主  文
陳柏明犯不能安全駕駛動力交通工具罪，累犯，處有期徒刑陸月
，併科罰金新臺幣肆萬元，有期徒刑如易科罰金，罰金如易服勞
役，均以新臺幣壹仟元折算壹日。
    事  實
一、陳柏明於民國111年6月19日22時至翌日2時許，在高雄市仁
    武區安樂四街之「百威釣蝦場」飲用啤酒後，明知其吐氣所
    含酒精濃度已達每公升0.25毫克之不能安全駕駛法定標準，
    仍基於服用酒類不能安全駕駛動力交通工具之犯意，於111
    年6月20日4時20分許，駕駛車牌號碼000-0000號自用小客車
    上路。嗣於同日4時30分許，行經高雄市仁武區水管路與仁
    和街口時，因停等紅燈超越停止線為警攔查，經警發現其身
    上散發酒味，而於同日4時45分許對其施以吐氣酒精濃度測
    試，測得其吐氣所含酒精濃度為每公升0.48毫克，而悉上情
    。
二、案經高雄市政府警察局仁武分局報告臺灣橋頭地方檢察署檢
    察官偵查起訴。
    理  由
壹、程序事項
　　除被告所犯為死刑、無期徒刑、最輕本刑為3年以上有期徒
    刑之罪或高等法院管轄第一審案件者外，於前條第1項程序
    進行中，被告先就被訴事實為有罪之陳述時，審判長得告知
    被告簡式審判程序之旨，並聽取當事人、代理人、辯護人及
    輔佐人之意見後，裁定進行簡式審判程序，刑事訴訟法第27
    3條之1第1項定有明文。本案被告陳柏明所犯屬法定刑為死
    刑、無期徒刑、最輕本刑為3年以上有期徒刑以外之罪，渠
    於準備程序時就被訴事實為有罪之陳述【見審交易卷第26頁
    】，經告知簡式審判程序要旨並聽取當事人意見，經被告同
    意適用簡式審判程序後，本院亦認無不得或不宜改依簡式審
    判程序進行之處，爰依刑事訴訟法第273條之1第1項規定裁
    定進行簡式審判程序，合先敘明。又簡式審判程序之證據調
    查，依刑事訴訟法第273條之2規定，不受同法第159條第1項
    、第161條之2、第161條之3、第163條之1及第164條至第170
    條規定之限制，附此說明。
貳、實體事項
一、認定犯罪事實所憑之證據及理由
　　訊據被告就上揭事實坦承不諱【見偵卷第25頁至第26頁、第
    31頁至第34頁、審交易卷第26頁、第30頁、第32頁】，復有
    高雄市政府警察局仁武分局酒後駕車駕駛人酒精測定紀錄表
    、財團法人台灣商品檢測驗證中心呼氣酒精測試器檢定合格
    證書、高雄市政府警察局舉發違反道路交通管理事件通知單
    、車輛詳細資料報表等證據資料在卷可佐【見偵卷第35頁至
    第39頁、第45頁】，堪信被告所為之任意性自白確與事實相
    符。是本件事證已臻明確，被告犯行洵堪認定，應予依法論
    科。
二、論罪科刑
  ㈠核被告所為，係犯刑法第185條之3第1項第1款之不能安全駕
    駛動力交通工具罪。
　㈡又被告前因酒後駕車公共危險案件，經本院108年度交簡字第
    109號判決判處有期徒刑5月確定，於108年10月23日易科罰
    金執行完畢，是被告受有期徒刑執行完畢後，5年以內故意
    再犯本件有期徒刑以上之罪，應依刑法第47條第1項之規定
    ，論以累犯乙節，業據檢察官指明並提出刑案資料查註紀錄
    表、上開判決為憑，且經本院核閱卷附臺灣高等法院被告前
    案紀錄表相符【見偵卷第13頁至第14頁、第27頁至第29頁、
    審交易卷第35頁至第37頁】。另檢察官於審理時指稱被告前
    因酒後駕車經法院判決有罪，猶於前案執行完畢5年內再次
    實施本件犯行，足見確有反覆實施犯罪傾向且對刑罰反應力
    薄弱，並提出上開前案判決及刑案資料查註紀錄表為證【見
    審交易卷第33頁】，而本院審酌檢察官前揭主張，並考量本
    件無任何符合刑法第59條規定以致被告所受刑罰超過應負擔
    之罪責，使其人身自由因此遭受過苛侵害之情事，爰依刑法
    第47條第1項規定加重其刑。
　㈢爰依據行為人之責任為基礎，審酌現今酒駕肇事對社會交通
    用路人之危害甚大，業經媒體大肆播送，且政府宣傳酒後不
    駕車不遺餘力，已為社會大眾所周知，被告自難諉不知情，
    而被告除前開構成累犯不予重複評價之前科外，尚有數次酒
    後駕車之公共危險前科之品行資料，有上開前案紀錄表可佐
    ，足見被告明知酒後駕車因影響人對於車輛之操縱性、控制
    力，對用路人造成不可預知之危險，為法律所明定禁止，竟
    仍執意投機，飲酒後駕車上路，顯心存僥倖，且無視法律之
    禁令，並罔顧公眾之交通安全及其他用路人之生命、身體法
    益，忽視其可能造成之危害性，所為實屬不該；再考量被告
    坦承犯行之犯後態度，及酌以被告所測得吐氣酒精濃度為每
    公升0.48毫克，又審酌被告供稱其高中畢業之智識程度、職
    業為市場攤商，月收入不一定之經濟狀況【見審交易卷第32
    頁】等一切情狀，量處如主文所示之刑，暨諭知有期徒刑如
    易科罰金及罰金如易服勞役之折算標準。
據上論斷，應依刑事訴訟法第273條之1第1項、第299條第1項前
段，判決如主文。
本案經檢察官黃淑妤提起公訴，檢察官賴帝安到庭執行職務。
中　　華　　民　　國　　111 　年　　11　　月　　15　　日
              刑事第六庭      法  官 姚怡菁       
以上正本證明與原本無異。
如不服本判決應於收受送達後20日內向本院提出上訴書狀，並應
敘述具體理由；如未敘述上訴理由者，應於上訴期間屆滿後20日
內向本院補提理由書（均須按他造當事人之人數附繕本）「切勿
逕送上級法院」。
中　　華　　民　　國　　111 　年　　11　　月　　15　　日
                              書記官 陳佳彬
附錄本件判決論罪科刑法條：
中華民國刑法第185條之3
駕駛動力交通工具而有下列情形之一者，處3年以下有期徒刑，
得併科30萬元以下罰金：
一、吐氣所含酒精濃度達每公升零點二五毫克或血液中酒精濃度
    達百分之零點零五以上。
二、有前款以外之其他情事足認服用酒類或其他相類之物，致不
    能安全駕駛。
三、服用毒品、麻醉藥品或其他相類之物，致不能安全駕駛。
因而致人於死者，處3年以上10年以下有期徒刑，得併科2百萬元
以下罰金；致重傷者，處1年以上7年以下有期徒刑，得併科1百
萬元以下罰金。
曾犯本條或陸海空軍刑法第54條之罪，經有罪判決確定或經緩起
訴處分確定，於十年內再犯第1項之罪因而致人於死者，處無期
徒刑或5年以上有期徒刑，得併科3百萬元以下罰金；致重傷者，
處3年以上10年以下有期徒刑，得併科2百萬元以下罰金。